臺灣桃園地方法院刑事判決           100年度交簡上字第93號
上  訴  人  臺灣桃園地方法院檢察署檢察官
被      告  簡自能
上列上訴人因被告公共危險案件，不服中華民國100 年3 月31日
本院100 年度桃交簡字第1052號第一審刑事簡易判決（聲請簡易
判決處刑書案號：臺灣桃園地方法院檢察署100 年度偵字第3293
號），提起上訴，本院管轄之第二審合議庭判決如下：
    主      文
上訴駁回。
    事實及理由
一、本案經本院管轄之第二審合議庭審理結果，認原審以被告簡
    自能犯刑法第185 條之3 之服用酒類不能安全駕駛動力交通
    工具而駕駛罪，判處拘役40日，如易科罰金，以新臺幣（下
    同）1,000 元折算1 日，經核其認事用法及量刑均無不當，
    應予維持，並引用原審刑事簡易判決書所記載之事實及理由
    （如附件所示）。
二、上訴人上訴意旨略以：被告酒駕撞毀被害人蕭國松之車輛，
    經調解後，雙方同意由被告給付被害人共計200,000 元，並
    約定於每月7 日前，按月給付10,000元予被害人，然被告並
    未遵期履行，亦避不見面，造成被害人無法使用車輛之不便
    ，認被告乃故意欺騙，原判決量刑實屬過輕情事。惟按，法
    官於有罪判決如何量處罪刑，甚或是否宣告緩刑，均為實體
    法賦予審理法官裁量之刑罰權事項，法官行使此項裁量權，
    自得依據個案情節，參酌刑法第57條所定各款犯罪情狀之規
    定，於法定刑度內量處被告罪刑；除有逾越該罪法定刑或法
    定要件，或未能符合法規範體系及目的，或未遵守一般經驗
    及論理法則，或顯然逾越裁量，或濫用裁量等違法情事之外
    ，並不得任意指摘其量刑違法（最高法院80年臺非字第473
    號、75年臺上字第7033號、72年臺上字第6696號、72年臺上
    字第3647號判例意旨可資參照）。準此，法官量刑或未諭知
    緩刑，如非有上揭明顯違法之情事，自不得擅加指摘其違法
    或不當。經查，原審審酌被告已有犯罪前科紀錄，未知警惕
    ，在飲酒後已達不能安全駕駛動力交通工具程度之情形下，
    竟仍執意駕駛車輛，並致肇事，對其他用路人之安全影響甚
    鉅，故乏悔意，惟其呼氣酒精濃度非高，事後業已自白犯行
    ，態度尚佳等一切情狀，量處拘役40日，並諭知易科罰金折
    算標準，經核原審已就被告各項科刑情狀予以審究；況本案
    被告與告訴人就車輛毀損部分，業於桃園縣龜山鄉調解委員
    會達成和解，被告嗣後未加以履行，實應尋民事程序處理，
    自非當然可率爾認原審有量刑過輕之情形，而謂有濫用裁量
    等違法情事存在。從而，原審參酌刑法第57條所訂之規定而
    為之量刑應屬妥適，並無上訴人所指量刑過輕之情事存在；
    執此，原審認事用法並無不當，經核並無不合，是上訴人提
    起上訴，為無理由，應予駁回。
三、被告經合法傳喚，無正當理由，未於本院指定之審判期日到
    庭，爰依刑事訴訟法第455 條之1 第3 項準用同法第371 條
    規定，不待其陳述，逕行判決。
據上論斷，應依刑事訴訟法第455 條之1 第1 項、第3 項、第37
3 條、第368 條、第371 條，判決如主文。
本案經檢察官吳靜怡到庭執行職務。
中    華    民    國   100    年    8     月     4    日
                  刑事第五庭  審判長法  官  潘政宏
                                    法  官  廖佩伶
                                    法  官  石蕙慈
以上正本證明與原本無異。
不得上訴。
                              書記官  羅婉榕
中    華    民    國   100    年    8     月    4     日